【裁判字號】    97,簡上,109
【裁判日期】    970514
【裁判案由】    恐嚇
【裁判全文】
臺灣臺北地方法院刑事判決             97年度簡上字第109號
上  訴  人
即  被  告  甲○○
上列上訴人因恐嚇案件，不服本院簡易庭97年度簡字第681 號，
中華民國97年2 月25日第一審刑事簡易判決（檢察官聲請簡易判
決處刑案號：臺灣臺北地方法院檢察署96年度偵字第21265 號）
，提起上訴，本院管轄之第二審合議庭判決如下：
    主  文
上訴駁回。
    事實及理由
一本院審理結果認為，原審對上訴人即被告甲○○論罪科刑之判
  決，認定事實、適用法律及量刑各方面都很適當，應該維持，
  並引用第一審簡易判決書所載之事實、證據、理由及適用之法
  條（如附件）。
二被告上訴意旨略以：恐嚇要有恐嚇之對象，其為國民黨員，當
  時心情不好，又是選舉期間，看到三立言論很偏激，其真意是
  這些人這麼痛恨國民黨，不如將其等國民黨員殺光，其當時漏
  寫「我們」二字，僅係負氣之言，其私下對其配偶也會說「不
  如拿刀子把我殺了」，之後什麼事也沒發生云云。本院認為，
  依被告於民國九十六年九月二十八日上午二點四十九分寄發之
  「必須派人刺殺馬英九全家及蕭萬長全家  而且殺光全臺灣的
  國民黨黨員及國民黨黨員的全部子女  臺灣國才能順利建國
  中華民國才會消滅  阿扁加油」及於同年十月一日下午八點五
  十七分寄發之「必須派人刺殺馬英九全家及蕭萬長全家  而且
  殺光全臺灣的國民黨黨員及國民黨黨員的全部子女  才能順利
  建立台灣國、澎湖國、金門國與馬祖國  也就是說台、澎、金
  馬各自立國，並各自申請入聯合國  中華民國才會消滅  阿扁
  加油」等用語觀之，其所欲加生命、身體危害之對象除不特定
  之國民黨籍黨員及子女外，並特定為馬英九及蕭萬長二人及其
  等家人，對象明確，且依一般人收到此種訊息後，均會認為寄
  發此項訊息之人屬思想偏激之分子，並對該等人士究竟將採取
  何種不理性之暴力行為感到疑懼，而對自己之生命、身體安全
  感到不安，客觀上已生危害於收受前述郵件者之安全。另依前
  述文字觀之，被告不僅於文末使用支持陳水扁之用語，更明確
  表達其臺灣獨立之思想，與國民黨之兩岸政策相悖，被告辯稱
  其係漏寫「我們」云云，顯不足採，本件證據明確，已可認定
  被告有恐嚇犯行。原審審酌被告受大學教育，竟僅因收視政論
  節目而一時失控，先後犯下二次恐嚇犯行之情節及所生危害程
  度，並因念其偵查中坦承犯行，態度尚稱良好等一切情狀，各
  量處有期徒刑二月，並定其應執行刑為有期徒刑三月，亦稱妥
  適，被告上訴為無理由，應予駁回。
三適用之法條：刑事訴訟法第四百五十五條之一第三項、第三百
  六十八條、第三百七十三條。
本案經檢察官侯靜雯到庭執行職務
中    華    民    國    97    年    5     月    14    日
                  刑事第十五庭  審判長法  官  廖紋妤
                                      法  官  楊台清
                                      法  官  邱蓮華
上正本證明與原本無異。
不得上訴。
                                      書記官  葉宜玲
中    華    民    國    97    年    5     月    14    日


司法院資訊處製作；財團法人民間司法改革基金會備份。
